臺灣高等法院臺南分院刑事裁定
110年度聲再字第101號
聲  請  人  
即受判決人  張尚恩


上列聲請人即受判決人因違反性騷擾防治法案件，對於本院107
年度上易字第549號之確定判決（下稱原確定判決），聲請再審
，本院裁定如下：
    主    文
再審之聲請駁回。
    理    由
一、聲請再審，由判決之原審法院管轄，刑事訴訟法第426條第1
    項定有明文。聲請人即受判決人甲○○前因違反性騷擾防治法
    案件，經原確定判決判處拘役40日，如易科罰金，以新臺幣
    1千元折算1日確定，本院為管轄法院。
二、聲請意旨略以：聲請人因違反性騷擾防治法案件，原確定判
    決認定A女（即告訴人）及證人聶男（即聶宸奕）所述A女立
    即回頭拍打被告肩膀情節大致相符，據以認定犯罪；惟有下
    列新證據、新事實：
　㈠新事實：
　　根本不是性騷擾，擦肩而過是女方（即A女）造成的，女方
    報警時又隱匿案情，明明是走到被告面前拍打被告，卻說是
    與被告擦身而過時，立刻轉身大聲喝斥拍打被告左肩，抓住
    被告左手，還說聶男有看見。警方為查證比對亂辦，檢方未
    查證即濫訴，法官未查證比對濫用自由心證，被告並未利用
    擦肩而過機會對女方捏臀，沒有性騷擾意圖，亦未趁人不備
    捏臀。
  ㈡新證據：
　1.女方自己說平常逛夜市未注意人與人間距離，故與女方擦肩
    碰撞是女方造成，並非聲請人故意為之。
　2.當日女方男友陳冠廷並未與女方走在一起，是女方與被告爭
    執時才出現與女方一同誣陷被告。
　3.警方筆錄違法不實，有到現場聽女方與聶男說案情，並未與
    聶男進夜市查證，且無紀錄在案件處理欄，僅到派出所錄口
    供而已。
　4.聲請傳喚陳冠廷、當日處理之員警二人及聶男出庭作證。
　5.嗣另提出監察院110年9月6日院台肆字第1100102239號函與
    所附之臺南市政府警察局函文為新證據，該函文已顯示警詢
    筆錄不實，女方、聶男及警方三方未互相確認。
　　爰以上開新事實、新證據，依刑事訴訟法第420條第1項第6
    款規定聲請再審。
三、按聲請再審，應以再審書狀敘述理由，附具原判決之繕本及
    證據，提出於管轄法院為之；又聲請再審之程序違背規定者
    ，應以裁定駁回之；但其不合法律上之程式可以補正者，應
    定期間先命補正，刑事訴訟法第426條第1項、第429條前段
    、第433條分別定有明文。而所謂敘述理由，係指具體表明
    符合法定再審事由之原因事實而言；所稱證據，係指足以證
    明再審事由存在之證據，倘僅泛言有法定再審事由，而未敘
    明具體情形，或所述具體情形，顯與法定再審事由不相適合
    ，或未提出足以證明再審事由存在之證據，均應認聲請再審
    之程序違背規定（最高法院102年度台抗字第615號、106年
    度台抗字第913號、108年度台抗字第555號裁定意旨參照）
    。又再審之聲請，經法院認為無再審理由者，以裁定駁回後
    ，不得更以同一原因聲請再審，刑事訴訟法第434條第1項、
    第3 項定有明文。而所謂同一原因，係指同一事實之原因而
    言；是否同一事實之原因，應就重行聲請再審之事由及提出
    之證據方法，與已經實體上裁定駁回之先前聲請，是否完全
    相同予以判斷，若先後二次聲請之再審原因及其所提之證據
    方法相一致者，即屬同一事實之原因（最高法院109年度台
    抗字第1086號裁定意旨參照）。次按受理再審聲請之法院，
    應先審查再審之聲請是否具備合法條件，必再審之聲請合法
    ，始能進而審究其再審之聲請有無理由（最高法院110年度
    台抗字第19號裁定意旨參照）。再按刑事訴訟程序得據為受
    判決人之利益聲請再審之新事實、新證據，依刑事訴訟法第
    420條第1項第6款、第3項規定，固不以有罪判決確定前已存
    在或成立，而未及調查斟酌者為限，其在判決確定後始存在
    或成立之事實、證據，亦屬之。然新事實、新證據仍須於單
    獨觀察，或與先前之證據綜合判斷後，得以合理相信其足以
    動搖原確定之有罪判決，使受有罪判決之人應受無罪、免訴
    、免刑或輕於原判決所認罪名之判決者，始足當之。如聲請
    再審之原因，僅係對原確定判決認定事實之爭辯，或對原確
    定判決採證認事職權之行使，任意指摘，或對法院依職權取
    捨證據持相異評價，即使審酌上開證據，亦無法動搖原確定
    判決，應認不符合前開得提起再審之規定（最高法院110年
    度台抗字第12號裁定參照）。
四、經查：
　㈠聲請人前因犯性騷擾防治法第25條第1項意圖性騷擾，乘人不
    及抗拒而為觸摸A女臀部罪，經臺灣臺南地方法院106年度易
    字第1721號判決處拘役40日（得易科罰金），聲請人不服提
    起上訴，經本院於107年9月5日以107年度上易字第549號判
    決駁回上訴而確定在案，有本院前開判決書、臺灣高等法院
    前案紀錄表附卷可憑。本件原確定判決認定聲請人犯性騷擾
    防治法第25條第1項之罪，所為之事實認定及得心證之理由
    ，俱有卷內證據資料可證，既係綜合調查所得之證據而為合
    理論斷，且並不違背證據法則、論理法則，係屬事實審法院
    採證認事，判斷證據證明力職權之適法行使。
　㈡聲請人雖提出刑事再審聲請狀，主張本件係依據刑事訴訟法
    第420條第1項第6款規定聲請再審，然本次聲請意旨關於A女
    自己未注意人與人間距離，以致聲請人與A女擦身而過，竟
    說是聲請人捏臀所述不實、A女與聶男說法不一、警方僅在
    現場聽A女與聶男說明，未帶聶男進入夜市查證調查所說之
    豆干店攤販於大東夜市何處、聶男自己不會說「第幾排第幾
    格（夜市）」，但警詢筆錄卻有，警詢筆錄違法不實、A女
    男友陳冠廷可證明聶男所述與現場圖不同，檢察官亂起訴，
    一、二審法官濫用心證，並聲請傳喚當日處理警員及偵查佐
    、聶男、陳冠廷到庭作證等，均經聲請人之前向本院提出再
    審聲請時即曾多次加以主張，並先後經本院107年度聲再字
    第91號、109年度聲再字第3、17、75、88號、110年度聲再
    字第80號受理後，認為聲請人之聲請為無理由，裁定駁回被
    告再審之聲請，有上開裁定附卷可參，聲請人此部分顯以實
    質相同之事由，就同一原因事實聲請再審，其聲請再審之程
    序顯然違背法律規定。然聲請人前曾多次向本院聲請再審，
    本次聲請意旨關於「A女證述是否虛偽，聶男所述是否虛偽
    、A女與聶男證述是否相符」部分，於聲請人之前向本院提
    出再審聲請時即曾多次加以主張，並先後經本院107年度聲
    再字第91號，109年度聲再字第3、17、75、88號受理後，認
    為聲請人之聲請為無理由而裁定駁回再審之聲請，此有上開
    裁定及臺灣高等法院被告前案紀錄表附卷可參，聲請人此部
    分顯以實質相同之事由，就同一原因事實聲請再審，其聲請
    再審之程序顯然違背法律規定。此外，綜觀聲請人本次刑事
    再審聲請狀所載聲請理由，其所述「新事實」、「證據」及
    其中之論述部分，均未具體說明其所指之新事實及新證據為
    何，亦未檢附相關證據，僅係一再就A女、聶男之證述提出
    質疑，並指摘、批評員警、檢察官之偵查作為，及就原確定
    判決採證認事職權之適法行使，以及原確定判決已明確論斷
    說明之事項，暨其他不影響於判決結果之枝節性問題，以其
    主觀上自認符合再審要件之說詞，就原確定判決已論駁之事
    項，徒憑己見再事爭執，與法定聲請再審原因亦不相合。
　㈢聲請人聲請調查證據部分，聲請傳喚陳冠廷、當日處理之員
    警二人及聶男（即聶宸奕）出庭作證，其所依據之理由與待
    證事實，均經聲請人先前向本院聲請再審時提出，並分別經
    本院107年度聲再字第91號、109年度聲再字第75、88號受理
    後，認聲請無理由而裁定駁回，此有上開裁定在卷可稽。是
    聲請人就上開所述同一原因重複調查，其聲請程序顯然違背
    規定，於法亦有未合。
　㈣聲請人於聲請本件再審後所提之監察院函文及該函文所附臺
    南市政府函覆資料，核其內容係被告向監察院陳情，監察院
    轉請臺南市政府查明，臺南市政府查明後函覆監察院，監察
    院再據以函覆聲請人之函文，核該些函文內容，係提及聲請
    人有關員警辦理本案之調查程序有瑕疵之陳情事項並不可採
    ，並非可資為判斷聲請人是否對A女為本件性騷擾犯行之相
    關證據，實與原確定判決判斷聲請人是否有對A女為本件性
    騷擾犯行無涉，難認屬聲請人得據以聲請再審之新證據，其
    以此為新證據聲請再審，應於法有違。
　㈤綜上所述，聲請人所執上揭聲請再審理由，或係以同一原因
    ，重複提出聲請再審，違反刑事訴訟法第434條第3項之規定
    ，或係未提出新事實、新證據（所提出之上述監察院函文不
    具證據適格），僅係對原確定判決既有卷證資料漫事爭辯，
    與法定聲請再審原因不合，均違背再審聲請之程序規定。是
    以，聲請人執前揭再審理由聲請再審，經核為不合法，且無
    從補正，應予駁回。又本件既經本院認聲請人之聲請或係以
    業經本院駁回再審聲請之同一原因事實再為聲請，或係與法
    定聲請再審原因不合，依據前揭說明，本件聲請程序違背規
    定，且無從補正，自無通知再審聲請人到場聽取意見之必要
    ，併此指明。
據上論斷，依刑事訴訟法第433條前段，裁定如主文。
中　　華　　民　　國　　110 　年　　9 　　月　　13　　日
                  刑事第五庭    審判長法  官  蔡廷宜　　
                                      法  官  李秋瑩
                                      法  官  林坤志
以上正本證明與原本無異。
不得抗告。
　　　　　　　　　　　　　　　　　　　書記官  凌昇裕　　
中　　華　　民　　國　　110 　年　　9 　　月　　13　　日